Minutes et répertoires du notaire Simon LE MERCIER, 15 septembre 1609 - 31 octobre 1647 (étude VII)
Archives nationales
- Minutes de Simon LE MERCIER, 1609 - 1647; MC/ET/VII/1 - MC/ET/VII/37
  - Minutes. 1629, MC/ET/VII/18
    - Inventaire après décès de Geneviève Ballifre, décédée le 6 novembre 1628, dressé à la requête de Daniel Dumonstier, peintre et valet de chambre du roi et de la reine, son mari, en son nom et au nom d'Étienne, âgé de vingt-quatre ans et demi, Catherine, âgée de dix-huit ans, d'Anne, de dix-sept
      Compléments de description: (1) Étude XXI, liasse 29. Ce contrat nous apprend que Charlotte Bernier, fille de chambre de la reine Mère, avait cohabité avec Côme Du Monstier, peintre et valet de chambre du roi, pendant 4 ans et que de cette union serait né Daniel, qu'ils reconnaissent par le contrat, pour leur fils légitime. (2) L'inventaire étant déjà connu par ailleurs et en partie transcrit par Madeleine Jurgens, pour les livres musicaux et les instruments de musique, nous n'en donnons pas ici une analyse plus étendue. La bibliothèque contient, outre les écrivains latins et certaines traductions d'auteurs grecs, des recueils de poètes français, italiens et espagnols, des ouvrages d'histoire, des chroniques telles celles de 'Villehardouin` et de 'Froissart`, les oeuvres d' 'Alain Chartier`, de 'Fauchet`, de 'Coeffeteau`, du 'cardinal Du Perron`, les épitres de 'M. de Genève (Saint François de Sales)`, l' ''Institution de 'Calvin` '', les oeuvres du 'Père Cotton`, ''l'Astrée''. Sa composition dénote une culture et une curiosité d'esprit, et aussi des moyens financiers, que l'on ne rencontre pas habituellement chez les peintres et sculpteurs du temps.
      Documents du Minutier central concernant les peintres, sculpteurs et graveurs au XVIIe siècle (1600-1650) [études I à X, 1955 actes], par Marie-Antoinette Fleury, tome I, Paris, S.E.V.P.E.N, 1969, p. 214 (instrument de recherche imprimé dématérialisé, certaines notices sont plus détaillées dans la version intégrale accessible en ligne par la rubrique 'Autres instruments de recherche', voir contexte dans le Plan d’orientation général - Notaires de Paris, guides thématiques du Minutier).
      inventaire après décès; Orties-du-Louvre (rue des); Ballifre, Geneviève; Bernier, Charlotte; Cramoisy (M.); Dumonstier, Anne; Dumonstier, Catherine; Dumonstier, Côme; Dumonstier, Daniel; Dumonstier, Etienne; Dumonstier, Louise; Dumonstier, Marguerite; Dumonstier, Marie; Dumonstier, Nicolas; Duval (M.); Henri IV (roi de France, 1553-1610); Louis XIII (roi de France, 1601-1643); Marguerite de Valois (reine de France, 1553-1615); Orléans, Gaston d' (1608-1660); Riges, Claude de; peintre; employé de maison; employé de maison; officier de la Chambre du roi (Ancien Régime)
    - Inventaire après décès de Geneviève Baliffre, femme de Daniel de Moustier, peintre et valet de chambre du roi, en leur appartement de la galerie du Louvre., 12 mars 1629; MC/ET/VII/18
      Georges Wildenstein, Le goût pour la peinture dans la bourgeoisie parisienne au début du règne de Louis XIII, d'après des inventaires après décès...[705 actes], Gazette des Beaux-Arts, Paris, 1959, p.85 (voir contexte dans le Plan d’orientation général - Notaires de Paris, guides thématiques du Minutier).
      inventaire après décès; Orties-du-Louvre (rue des); Baliffre, Geneviève; Moustier, Daniel de; peintre; employé de maison
    - Inventaire après décès de Geneviève Balifre, femme de Daniel Dumonstier, peintre et valet de chambre du roi et de la reine, agissant en son nom et comme tuteur d'Étienne, âgé de vingt-quatre ans, de Catherine, âgée de dix-huit ans, d'Anne, âgée de dix-sept ans, de Marguerite, âgée de seize ans, de Nicolas, âgé de quinze ans, de Louise, âgée de onze ans, et de Marie, âgée de dix ans. La défunte est décédée en un appartement des galeries du Louvre le 6 novembre 1628., 12 mars 1629; MC/ET/VII/18
      Parmi les papiers:
      COTE 1: contrat de mariage entre Daniel Dumonstier et Geneviève Balifre, fille de Claude Balifre, maître des enfants de la musique du roi et de Louise Rescyon, sa femme, comportant une dot de 1.400 écus, devant Claude de Riges et Pierre de Briquet, le 13 mai 1602.
      COTE 5: acte par lequel Claude Balifre veut, sous le bon plaisir du roi, qu'il soit payé 3.000 livres à Dumonstier et 4.800 livres à lui-même par Mathieu Balifre qui a été reçu à la survivance de la charge de maître des enfants de la musique de la chambre du roi, devant Leroux et Levasseur, le 11 novembre 1625.
      COTE 6: transaction entre Daniel Dumonstier et Geneviève Balifre, Henri de Bailly et Claude Balifre, d'une part, et Mathieu Balifre, d'autre part, aux termes duquel celui-ci s'oblige à verser diverses sommes sur les gages attribués à son office de maître de la musique du roi, devant Morel et Turgis, le 19 février 1626.
      COTE 7: quittance réciproque entre Claude Balifre et Daniel Dumonstier aux termes de laquelle décharge Dumonstier de la somme de 900 livres représentant la nourriture et le logement à lui fournis ainsi qu'à sa femme et à sa servante pendant deux ans, et de celle de 200 livres pour la nourriture de Cosme Dumonstier et de sa femme, tandis que Dumonstier quitte Balifre de la somme de 1.200 livres représentant le principal de 150 livres de rente qu'il lui versait, devant Turgis et de Briquet, le 3 août 1604.
      COTE 8: procuration par Mathieu Balifre à Daniel Dumonstier et à Henri de Bailly pour toucher ses gages, devant Morel et Turgis, le 13 mars 1626.
      COTE 9: autre procuration devant les mêmes notaires, le 22 janvier 1627.
      (fol. 6): En une petite chambre,.
      '... ung jeu de violle, tant grandes que petites, composé de six, prisées ensemble, trente livres, cy... 30 l.
      'Item, une lire, deux violles moyennes, ung viollon et une poche, prisé le tout ensembledouz e livres tournoiz, cy... 12 l.
      ' Item, neuf luth tant de Padoue, de Gaspard et autres de diverses grandeurs et deux grands tuorbes, prisez ensemble soixante livres tournoiz, cy... 60 l.
      ' Item, une ormoire de bois de sapin à deux guichetz fermant à targettes où sont lesdictes violles, prisée quarente solz tournoiz, cy... 40 s.
      (fol. 9 v°): Parmi les livres, '... vingt-quatre volumes in-quarto de musique, liez en un paquet cotté trente, prisé... 3 l.
      'Item, vingt volumes in-quarto de musique, liez en un paquet cotté trente-un, prisé... 3 l.
      ' Item, trente-six volumes, in-quarto, de musique, liez en un paquet cotté trente-deux, prisé... 50 s.
      ' Item, trente-sept volumes de diverses musiques, liez en un paquet, cotté trente-trois, prisé... 4 l.
      'Item, trente-deux volumes de diverses musiques, liez en un paquet cotté trente-quatre, prisé... 3 l.
      ' Item, plusieurs aires de cour de divers autheurs et differens volumes en un paquet, cotté trente-cinq, prisé... 100 s.
    - Inventaire après décès d'André de Cochefilet, conseiller du roi au Conseil d'Etat, rue de l'Arbre-Sec., 21 mars 1629; MC/ET/VII/18
      inventaire après décès; Arbre-Sec (rue de l'); Cochefilet, André de (....-1629); conseiller d'Etat (Ancien Régime)
    - Déclaration de Geneviève Gueffetin, femme de Balthazar Roger, chef de fourrière de la reine d'Angleterre, demeurant rue des Vieilles-Étuves, en la maison du Fer à cheval, suivant laquelle c'est sous l'effet de la colère qu'elle a injurié Arthus Filliastre, femme de Pierre Lambert, maître vinaigrier, et Jeanne Filliastre, sa soeur, veuve d'Edme Piedtoisel, maître joueur d'instruments du roi, et acceptation d'excuses par ces dernières., 27 mars 1629; MC/ET/VII/18
      Documents du Minutier central concernant l'histoire de la musique (1600-1650), par Madeleine Jurgens, tome I [études I à X, 1763 actes], Paris, Archives nationales, 1967, p. 591 (instrument de recherche imprimé dématérialisé, certaines notices sont plus détaillées dans la version intégrale accessible en ligne par la rubrique 'Autres instruments de recherche', voir contexte dans le Plan d’orientation général - Notaires de Paris, guides thématiques du Minutier).
    - Contrat de mariage entre Nicolas Vienoys, compagnon serrurier, natif d'`Épernon, fils de feu Jean Vienoys, tailleur d'habits à épernon, et de Pasquière Leblanc, et Marguerite Farou, fille de feu Étienne Farou et d'Anne Jacquet, demeurant tous deux dans la même maison, rue du Temple., 27 mai 1629; MC/ET/VII/18
      Parmi les signatures des témoins, figurent celles de Philippe de Champaigne, peintre et valet de chambre du roi, cousin de la future, à cause de Charlotte Duchesne, et de Jean Letexier, peintre du roi, cousin germain, à cause de Marguerite Jacquet, sa femme.
      Documents du Minutier central concernant les peintres, sculpteurs et graveurs au XVIIe siècle (1600-1650) [études I à X, 1955 actes], par Marie-Antoinette Fleury, tome I, Paris, S.E.V.P.E.N, 1969, p. 120 (instrument de recherche imprimé dématérialisé, certaines notices sont plus détaillées dans la version intégrale accessible en ligne par la rubrique 'Autres instruments de recherche', voir contexte dans le Plan d’orientation général - Notaires de Paris, guides thématiques du Minutier).
      contrat de mariage; Epernon (Eure-et-Loir); Temple (rue du); Champaigne, Philippe de (1602-1674); Duchesne, Charlotte; Farou, Etienne; Farou, Marguerite; Jacquet, Anne; Jacquet, Marguerite; Leblanc, Pasquière; Letexier, Jean; Vienois, Jean; Vienois, Nicolas; peintre; peintre; serrurier; tailleur d'habits; officier de la Chambre du roi (Ancien Régime)
    - Constitution de rente par Gabriel Jolly, fils de Nicolas Jolly, notaire au Châtelet, à Simon Daverdoing., 19 juillet 1629; MC/ET/VII/18
      Date de création de la notice: 2005
      constitution de rente; Daverdoing, Simon; Jolly, Gabriel; Jolly, Nicolas; notaire
    - Accord concernant Pierre Blosse, notaire au Châtelet, rue Sainte-Avoie, avec Jean Lanay, chirurgien du roi., 3 septembre 1629; MC/ET/VII/18
      accord; Sainte-Avoie (rue); Blosse, Pierre (15..-1636); Lanay, Jean; chirurgien; notaire
    - Inventaire après décès de Marie Érondelle, (1) dressé à la requête de Pierre Pitten, maître peintre, son mari, demeurant sur le pont Notre-Dame à l'enseigne des 'Trois Torches', en la présence de Melchior Tavernier, (2) graveur et imprimeur du roi pour les tailles douces, demeurant en l'île du Palais, sur le quai en face de la mégisserie, à l'enseigne de l''Épi d'or', (3) légataire universel quant aux meubles, de la défunte., 24 novembre 1629; MC/ET/VII/18; 25 folios.
      Compléments de description: (1) Décédée le 25 juillet 1629. (2) Les deux artistes sont d'origine flamande; Melchior Tavernier est marié à Sarah Pitten, soeur de Pierre. (3) Les rébus et les jeux de mots naïfs étaient très fréquemment pratiqués dans les enseignes. (4) Certaines bordures étaient ornées motifs religieux, instruments de la Passion chérubins et autres ornements.
      Voir une description plus complète de l'acte sur l'instrument de recherche imprimé en ligne (rubrique 'Autres instruments de recherche').
      Documents du Minutier central concernant les peintres, sculpteurs et graveurs au XVIIe siècle (1600-1650) [études I à X, 1955 actes], par Marie-Antoinette Fleury, tome I, Paris, S.E.V.P.E.N, 1969, p. 559-566 (instrument de recherche imprimé dématérialisé, certaines notices sont plus détaillées dans la version intégrale accessible en ligne par la rubrique 'Autres instruments de recherche', voir contexte dans le Plan d’orientation général - Notaires de Paris, guides thématiques du Minutier).
      inventaire après décès; Epi d'Or (enseigne de l'); Horloge (quai de l'); Notre-Dame (pont); Cité (île de la); Saint-Germain-des-Prés (hameau); Trois Torches (enseigne des); Briot (M.); Briot, Guillaume; Callegrest (famille); Cas (M.); Chaillou, Charles; Elbeuf, Charles de Lorraine (1596-1657, duc d'); Erondelle, Madeleine; Erondelle, Marie; Erondelle, Richard; Hébert, Catherine; Joigny (M. de); Mathieu, Jean; Nieslé, Nicolas de; Pamphielle (M.); Pitten, Pierre; Pitten, Sarah; Richard (M.); Sallé, Claude; Simon (M.); Simon, François; Tavernier, Melchior (1594-1665); Testelin (veuve); Testelin, Pasquier; Testu, Marie; Vauconsains, Antoine de; employé de maison; graveur; officier général; orfèvre; tailleur de pierre; menuisier; orfèvre; peintre; procureur de justice (Ancien Régime)
  - Minutes. 1630, MC/ET/VII/19
    - Vente de Pierre Susserin et Marguerite Le Tellier à Nicolas Jolly, d'une maison à Daumont, près de Montmorency, moyennant 1000 l. de rente., 6 février 1630; MC/ET/VII/19
      acte de vente; échange; Domont (Val-d'Oise); Montmorency (Val-d'Oise); Jolly, Nicolas; Le Tellier, Marguerite; Sussenin, Pierre; notaire
    - Obligation par Pierre Rogier, chauffe-cire, scelleur héréditaire de France, demeurant rue du Four, à Antoine Moulinier, valet de chambre et chantre ordinaire du roi, d'une somme de 5 000 livres prêtée pour affaires et remboursable dans un an., 14 février 1630; MC/ET/VII/19
      1635, 5 janvier. Quittance de remboursement.
      Documents du Minutier central concernant l'histoire de la musique (1600-1650), par Madeleine Jurgens, tome I [études I à X, 1763 actes], Paris, Archives nationales, 1967, p. 112 (instrument de recherche imprimé dématérialisé, certaines notices sont plus détaillées dans la version intégrale accessible en ligne par la rubrique 'Autres instruments de recherche', voir contexte dans le Plan d’orientation général - Notaires de Paris, guides thématiques du Minutier).
    - Constitution par Pierre Chabanceau La Barre, bourgeois de Paris, demeurant rue de Grenelle, paroisse Saint-Eustache, devant la chapelle de la reine, à Jean Raguenet, marchand bourgeois de Paris, demeurant rue Saint-Honoré, paroisse Saint-Eustache, de 12 livres 10 sols de rente annuelle et perpétuelle moyennant 200 livres. Au payement de cette rente est hypothéquée la maison où le constituant habite, héritée de Jeanne Driet sa mère, et tenant à Jeanne Chabanceau, sa soeur, femme de François de La Place, fourrier des logis de Gaston d'Orléans., 22 février 1630; MC/ET/VII/19
      Documents du Minutier central concernant l'histoire de la musique (1600-1650), par Madeleine Jurgens, tome I [études I à X, 1763 actes], Paris, Archives nationales, 1967, p. 275 (instrument de recherche imprimé dématérialisé, certaines notices sont plus détaillées dans la version intégrale accessible en ligne par la rubrique 'Autres instruments de recherche', voir contexte dans le Plan d’orientation général - Notaires de Paris, guides thématiques du Minutier).
    - Titre-nouvel par Henri d'Orléans, duc de Longueville, pair de France, comte souverain de Neufchâtel, comte de Dunois, lieutenant général en Normandie, demeurant rue des Poulies, héritier de Catherine de Gonzague et de Clèves, sa mère, propriétaire de l'hôtel de Gonzague, rue des Bons-Enfants, et de la châtellenie de Coulommiers, sur lesquels Antoine Boesset, surintendant des musiques du roi et de la reine, demeurant rue Coquillière, a droit de prendre 400 livres à lui constituées par Catherine, le 16 juin 1629., 18 mars 1630; MC/ET/VII/19
      Documents du Minutier central concernant l'histoire de la musique (1600-1650), par Madeleine Jurgens, tome I [études I à X, 1763 actes], Paris, Archives nationales, 1967, p. 61 (instrument de recherche imprimé dématérialisé, certaines notices sont plus détaillées dans la version intégrale accessible en ligne par la rubrique 'Autres instruments de recherche', voir contexte dans le Plan d’orientation général - Notaires de Paris, guides thématiques du Minutier).
    - Contrat de mariage entre Pierre Auget, marchand orfèvre, bourgeois de Paris, demeurant rue des Écrivains, fils de défunt François Auget, bourgeois de Paris, et d'Edmée Poussin, demeurant rue des Prouvaires, et Claude Maissier, fille majeure de Mengin Maissier, marchand de Nancy, et de Claude de Saint-Urbain, demeurant en l'hôtel de la princesse de Conti, près le château du Louvre. Parmi les témoins du fiancé figurent Paul Auget, surintendant de la musique de la chambre du roi, et Henri Auget, marchand orfèvre, ses frères, Bonaventure Le Blond, marchand orfèvre, oncle maternel, Robert et Michel Nourry, marchands orfèvres, cousins germains, Jean Perigon, maître orfèvre, cousin germain, et Antoine Le Blond, maître orfèvre, également cousin germain., 6 juin 1630; MC/ET/VII/19
      Documents du Minutier central concernant l'histoire de la musique (1600-1650), par Madeleine Jurgens, tome I [études I à X, 1763 actes], Paris, Archives nationales, 1967, p. 55 (instrument de recherche imprimé dématérialisé, certaines notices sont plus détaillées dans la version intégrale accessible en ligne par la rubrique 'Autres instruments de recherche', voir contexte dans le Plan d’orientation général - Notaires de Paris, guides thématiques du Minutier).
    - Testament d'André de Ville, prêtre, chantre de la Sainte-Chapelle, gisant au lit malade en une chambre de la montée des chantres, en l'enclos du Palais., 27 juin 1630; MC/ET/VII/19
      Legs à chacun de ses frère et soeur de 5 sols tournois à Claude Quiquelet, chantre ordinaire de la musique du roi, son oncle de tous ses biens et choix de ce dernier comme exécuteur testamentaire.
      Documents du Minutier central concernant l'histoire de la musique (1600-1650), par Madeleine Jurgens, tome I [études I à X, 1763 actes], Paris, Archives nationales, 1967, p. 644 (instrument de recherche imprimé dématérialisé, certaines notices sont plus détaillées dans la version intégrale accessible en ligne par la rubrique 'Autres instruments de recherche', voir contexte dans le Plan d’orientation général - Notaires de Paris, guides thématiques du Minutier).
    - Marché de broderie aux termes duquel Alexandre Penet, maître brodeur, promet de réparer le manteau de l'ordre du Saint-Esprit de M. de Noailles, 18 septembre 1630; MC/ET/VII/19
      marché; Penet, Alexandre
    - Marché de tapisserie aux termes duquel Maurice Dubout, tapissier ordinaire du roi, aux galeries du Louvre, promet à Françoise de Rouen, femme de Guill. Chastel, de faire une pièce de tapisserie selon le dessin qui lui a été donné., 12 décembre 1630; MC/ET/VII/19
      marché; Dubout, Maurice
  - Minutes. 1631, MC/ET/VII/20
    - Mention du contrat de mariage entre Robert Petit, concierge en l'hôtel de Schomberg, et Marie Nyon, fille de défunt Claude Nyon, sieur de La Fons, violon ordinaire de la chambre du roi, et de Claude Godeau, remariée à Jean Langlois, maître en fait d'armes., 9 mai 1622; MC/ET/VII/20
      Mention dans l'inventaire des papiers de Robert Petit, en date du 6 mai 1631
      Documents du Minutier central concernant l'histoire de la musique (1600-1650), par Madeleine Jurgens, tome I [études I à X, 1763 actes], Paris, Archives nationales, 1967, p. 228 (instrument de recherche imprimé dématérialisé, certaines notices sont plus détaillées dans la version intégrale accessible en ligne par la rubrique 'Autres instruments de recherche', voir contexte dans le Plan d’orientation général - Notaires de Paris, guides thématiques du Minutier).
    - Mention d'une sentence du Châtelet attribuant à Robert Petit, bourgeois de Paris, concierge en l'hôtel de Schomberg, et à Robert de Nyelé, les loyers de la maison à l'enseigne des Trois Marie, rue Coquillière, provenant de la succession de Claude Nyon., 4 juillet 1623; MC/ET/VII/20
      Documents du Minutier central concernant l'histoire de la musique (1600-1650), par Madeleine Jurgens, tome I [études I à X, 1763 actes], Paris, Archives nationales, 1967, p. 229 (instrument de recherche imprimé dématérialisé, certaines notices sont plus détaillées dans la version intégrale accessible en ligne par la rubrique 'Autres instruments de recherche', voir contexte dans le Plan d’orientation général - Notaires de Paris, guides thématiques du Minutier).
      Petit, Robert
    - Mention d'une sentence de décret d'adjudication, au Châtelet, portant sur le tiers de la maison du Port de salut, rue Saint-Honoré, saisie à la requête d'Augustin de Reins, voltigeur de la petite écurie du roi, sur Jean Langlois, valet de garde-robe du roi, tuteur des enfants de Claude Nyon, dit La Fons, au profit des gendres de celui-ci, Nicolas de Nyelé et Robert Petit., 28 février 1624; MC/ET/VII/20
      Documents du Minutier central concernant l'histoire de la musique (1600-1650), par Madeleine Jurgens, tome I [études I à X, 1763 actes], Paris, Archives nationales, 1967, p. 303 (instrument de recherche imprimé dématérialisé, certaines notices sont plus détaillées dans la version intégrale accessible en ligne par la rubrique 'Autres instruments de recherche', voir contexte dans le Plan d’orientation général - Notaires de Paris, guides thématiques du Minutier).
    - Mention d'une autre sentence de décret d'adjudication portant sur le tiers de la moitié de la maison à l'enseigne de l'Écu de France, rue des Vieilles-Étuves., 28 février 1624; MC/ET/VII/20
      Documents du Minutier central concernant l'histoire de la musique (1600-1650), par Madeleine Jurgens, tome I [études I à X, 1763 actes], Paris, Archives nationales, 1967, p. 304 (instrument de recherche imprimé dématérialisé, certaines notices sont plus détaillées dans la version intégrale accessible en ligne par la rubrique 'Autres instruments de recherche', voir contexte dans le Plan d’orientation général - Notaires de Paris, guides thématiques du Minutier).
    - Transport par Nicolas de Bailly, secrétaire de la chambre du roi, demeurant rue des Tournelles, agissant en son nom et comme procureur de Charles de Bailly, son frère, huissier de la chambre de la reine d'Angleterre, par Étienne Richot, ingénieur du roi, et par Charlotte de Bailly, sa femme, demeurant en la même rue, à Henri de Bailly, surintendant de la musique de la chambre du roi, demeurant rue Balifre, de 200 livres de rente, au denier 23, moyennant 3 600 livres pour le capital et les arrérages., 3 janvier 1631; MC/ET/VII/20
      Documents du Minutier central concernant l'histoire de la musique (1600-1650), par Madeleine Jurgens, tome I [études I à X, 1763 actes], Paris, Archives nationales, 1967, p. 56 (instrument de recherche imprimé dématérialisé, certaines notices sont plus détaillées dans la version intégrale accessible en ligne par la rubrique 'Autres instruments de recherche', voir contexte dans le Plan d’orientation général - Notaires de Paris, guides thématiques du Minutier).
      Bailly, Nicolas de
    - Accord entre Perrette Rouen, fille de Bernardin Rouen, carrier à Chaillot, d'une part, et Denis Gilbert, domestique de Jean Raguenet, fils de Pierre Gilbert, trompette ordinaire du roi, et juré trompette de la ville, d'autre part, aux termes duquel Perrette, moyennant 200 livres, quitte Denis de tout ce qu'elle pourrait prétendre contre lui en raison de l'enfant dont il est le père., 17 janvier 1631; MC/ET/VII/20
      Documents du Minutier central concernant l'histoire de la musique (1600-1650), par Madeleine Jurgens, tome I [études I à X, 1763 actes], Paris, Archives nationales, 1967, p. 281 (instrument de recherche imprimé dématérialisé, certaines notices sont plus détaillées dans la version intégrale accessible en ligne par la rubrique 'Autres instruments de recherche', voir contexte dans le Plan d’orientation général - Notaires de Paris, guides thématiques du Minutier).
      Rouen, Perrette
    - Devis et marché entre Raphaël de La Planche, directeur des manufactures des tapisseries du roi, en son nom et au nom de Charles de Commans, son associé, demeurant rue Quincampoix, et Pierre Mignon, procureur et secrétaire du marquis de Châteauneuf, garde des sceaux de France, pour deux tentures de tapisserie à fleurs de lis de même qualité que celles exécutées pour M. de Marillac, et du desseing que le sieur Vouet, paintre ordinaire de Sa Majesté a faict expres, moyennant 3.200 livres dont 1.000 livres payées d'avance., 15 mars 1631; MC/ET/VII/20